【裁判字號】    97,審訴,1263
【裁判日期】    970529
【裁判案由】    毒品危害防制條例
【裁判全文】
臺灣高雄地方法院刑事判決            97年度審訴字第1263號
公  訴  人  臺灣高雄地方法院檢察署檢察官
被      告  乙○○
指定辯護人  本院公設辯護人蘇鴻吉
上列被告因毒品危害防制條例案件，經檢察官提起公訴（97年度
毒偵字第1910號），本院合議庭裁定由受命法官獨任依協商程序
審理，判決如下：
    主  文
乙○○施用第一級毒品，累犯，處有期徒刑捌月。扣案之第一級
毒品海洛因壹包（驗後淨重零點壹柒肆公克），沒收銷燬之。
    事實及理由
一、本件犯罪事實及證據，除犯罪事實「在不詳地點」更正為「
    在其位於高雄縣林園鄉○○村○○路312 巷9 號之住處」；
    「第一級毒品海洛因1 小包（毛重0.3 公克）」更正為「第
    一級毒品海洛因1 包（驗後淨重0.174 公克）」；證據部分
    補充「被告乙○○於本院審理中之自白」及「高雄市立凱旋
    醫院濫用藥物成品檢驗鑑定書」外，餘均引用檢察官起訴書
    之記載，如附件。
二、本件被告業已認罪，並經辯護人協助下與檢察官於審判外達
    成協商之合意，渠等合意內容為：被告願受科刑範圍如主文
    所載。經核被告所為，係犯毒品危害防制條例第10條第1 項
    之施用第一級毒品罪，且上開協商合意內容，並無刑事訴訟
    法第455 條之4 第1 項所列不得認罪協商之情形，本件既經
    檢察官聲請改依協商程序而為判決，本院爰不經言詞辯論，
    於協商合意範圍內為協商判決。
三、應適用之法條：刑事訴訟法第455 條之4 第2 項、第455 條
    之8 、第454 條第2 項，毒品危害防制條例第10條第1 項、
    第18條第1 項前段，刑法第11條、第47條第1 項。
四、本判決除有刑事訴訟法第455 條之4 第1 項第1 款、第2 款
    、第4 款、第6 款、第7 款所定情形之一，或違反同條第2
    項規定者外，不得上訴。
本案經檢察官鄭益雄到庭執行職務。
中    華    民    國    97    年    5     月    29    日
                  刑事第七庭    法  官  陳君杰
以上正本證明與原本無異。
如不服本判決，應於判決送達後10日內，向本院提出上訴狀。
中    華    民    國    97    年    5     月    29    日
                                書記官  李承悌
附錄本判決論罪科刑法條全文：
毒品危害防制條例第10條第1項
施用第一級毒品者，處6 月以上5 年以下有期徒刑。
附件：
臺灣高雄地方法院檢察署檢察官起訴書
                                     97年度毒偵字第1910號
     被      告  乙○○  男  37歲（民國○○年○月○○日生）
                         住高雄縣林園鄉○○路312巷9號
                         國民身分證統一編號：Ｚ000000000號
 上列被告因違反毒品危害防制條例案件，業經偵查終結，認為應
 提起公訴，茲將犯罪事實及證據並所犯法條，分述如下：
         犯罪事實
 一、乙○○前因違反毒品危害防制條例案件，經法院裁定送觀察
     、勒戒後，認無繼續施用毒品傾向，於民國94年1月7日執行
     完畢釋放，並經本署檢察官以93年度毒偵緝字第 674號為不
     起訴處分確定。復因施用毒品案件，經臺灣高雄地方法院判
     處有期徒刑 1年確定，並於96年 7月16日減刑執行完畢。詎
     乙○○猶不知悔改與戒除毒癮，明知海洛因經公告為毒品危
     害防制條例第 2條第 2項第 1款所列管之第一級毒品，不得
     非法持有、施用，竟於上開觀察、勒戒執行完畢釋放後 5年
     內，基於施用毒品海洛因之犯意，於97年 2月14日13時15分
     許採尿回溯24小時內某時（扣除遭警公權力羈留時間），在
     不詳地點，以不詳之方式施用第一級毒品海洛因 1次。嗣其
     於97年 2月14日中午12時 5分許，在高雄縣林園鄉○○村○
     ○街22巷口，因行跡可疑為警盤查而查獲，並扣得其所持有
     之第一級毒品海洛因一小包（毛重 0.3公克），並經其同意
     採其尿液送驗後，呈可待因及嗎啡陽性反應，始悉上情。
 二、案經高雄市政府警察局三民第一分局移送偵辦。
         證據並所犯法條
 一、證據清單及待證事實
  ┌──┬───────────┬─────────────┐
  │編號│    證  據  名  稱    │    待  證  事  實        │
  ├──┼───────────┼─────────────┤
  │一  │被告乙○○偵查中供述  │被告矢口否認有施用毒品之犯│
  │    │                      │行，辯稱：伊最後一次施用海│
  │    │                      │洛因係96年12月24日，因為伊│
  │    │                      │有用美沙冬云云，。惟查，被│
  │    │                      │告為警查獲後所採驗之尿液呈│
  │    │                      │現鴉片類陽性反應，有後述之│
  │    │                      │檢驗報告可參，足認其所辯無│
  │    │                      │非飾卸之詞，不足信取。    │
  ├──┼───────────┼─────────────┤
  │二  │編號與真實姓名對照表（│被告為警查獲後所採集之尿  │
  │    │檢體編號G036）及高雄市│液經檢驗結果呈嗎啡及可待因│
  │    │立凱旋醫院濫用藥物尿液│陽性反應。                │
  │    │檢驗報告各1紙。       │                          │
  ├──┼───────────┼─────────────┤
  │三  │扣案之海洛因1小包（毛 │被告持有海洛因之事實。    │
  │    │重0.3公克）、扣押筆錄 │                          │
  │    │、扣押物品目錄及扣押物│                          │
  │    │品收據各1紙、查獲照片2│                          │
  │    │張。                  │                          │
  ├──┼───────────┼─────────────┤
  │四  │本署刑案資料查註紀錄表│(一)被告前曾因施用毒品案件，│
  │    │1份、全國施用毒品案件 │  經送請觀察、勒戒，並於94│
  │    │紀錄表、矯正簡表      │  年1月7日執行完畢及停止其│
  │    │                      │  處分之執行而出所之事實。│
  │    │                      │(二)被告5年內曾因施用毒品案 │
  │    │                      │  件經法院判處徒刑並執行完│
  │    │                      │  畢之事實。              │
  └──┴───────────┴─────────────┘
 二、核被告所為，係犯毒品危害防制條例第10條第 1項之施用第
     一級毒品罪嫌。其持有第一級毒品之低度行為，應為施用毒
     品之高度行為所吸收，不另論罪。被告曾受有期徒刑執行完
     畢，5 年內故意再犯本件有期徒刑以上之罪，為累犯，請依
     刑法第47條第1項規定，加重其刑。至扣案海洛因1小包（毛
     重0.3公克），請依毒品危害防制條例第18條第1項前段沒收
     銷燬之。
 三、依毒品危害防制條例第23條第2項、刑事訴訟法第251條第1
     項提起公訴。
     此  致
 臺灣高雄地方法院
 中    華    民    國    97    年    3     月    11    日
                               檢察官    甲○○
 上正本證明與原本無異
 中    華    民    國    97    年    3     月    25    日
                               書記官    洪瑞娥


司法院資訊處製作；財團法人民間司法改革基金會備份。
